臺灣宜蘭地方法院小額民事判決
111年度羅小字第206號
原      告  玉山商業銀行股份有限公司

法定代理人  黃男州
訴訟代理人  馬君瀛
            許耀中
            宋誠耘
被      告  簡文彬

上列當事人間因偽造文書案件，原告提起刑事附帶民事訴訟請求
侵權行為損害賠償，經本院刑事庭裁定移送前來（111年度附民
字第56號），本院於民國111年7月5日言詞辯論終結，判決如下
：
　　主　文
一、被告應給付原告新臺幣（下同）2萬1,252元，及自111年3月
    9日起至清償日止，按週年利率百分之5計算之利息。
二、訴訟費用由被告負擔。
三、本判決第1項得假執行。被告如以2萬1,252元為原告供擔保
    後，得免為假執行。
　　事實及理由
一、原告主張：被告前持訴外人李詩嵐卡號0000000000000000號
    之玉山銀行信用卡，竟意圖為自己不法所有並基於行使偽造
    私文書之犯意，於①110年6月26日9時21分許，在宜蘭縣○○鎮
    ○○路0段0○0號之統一超商蘇濱門市②110年6月26日9時34分許
    ，在宜蘭縣○○鎮○○○路0號之統一超商蘇澳港門市，分別偽造
    訴外人之簽名，購買七星牌香菸10條、7條及購物袋1個合計
    2萬1,252元，並因此使原告陷於錯誤而先行墊付前開款項予
    特約商店，已侵害原告之權利。為此，爰依侵權行為之法律
    關係提起本件訴訟等語。並聲明：如主文第1項所示。
二、被告則辯以：目前無力清償等語。並聲明：原告之訴駁回。
三、本院之判斷：
　㈠按因故意或過失，不法侵害他人之權利者，負損害賠償責任
    ，民法第184條第1項前段定有明文。又按刑事判決所認定之
    事實，雖無當然拘束獨立民事訴訟判決之效力，然刑事判決
    認定犯罪所由生之理由，如經當事人引用，則民事法院即不
    得恝置不論（最高法院94年度台上字第2173號判決意旨參照
    ）。查原告主張上述侵權行為之事實，業據原告援引本院11
    0年度訴字第481號刑事案件卷宗資料，經本院核閱無訛，復
    為被告所不爭執，堪認被告有於前開時、地持上開玉山銀行
    信用卡，偽造李詩嵐之簽名購買上開物品，並使原告墊付2
    萬1,252元予特約商店，侵害原告權利之事實。從而，原告
    依侵權行為之法律關係請求被告賠償2萬1,252元，為有理由
    。至於被告雖辯稱目前無力償還等情，然此仍無礙原告上述
    請求權之行使，是被告此部分所辯，並無理由。
　㈡末按給付無確定期限者，債務人於債權人得請求給付時，經
    其催告而未為給付，自受催告時起，負遲延責任。其經債權
    人起訴而送達訴狀，與催告有同一之效力；又遲延之債務，
    以支付金錢為標的者，債權人得請求依法定利率計算之遲延
    利息；應付利息之債務，其利率未經約定，亦無法律可據者
    ，週年利率為百分之5，民法第229條第2項、第233條第1項
    前段及第203條，分別定有明文。被告經原告起訴請求賠償
    上開損害而未為給付，原告自得依上開規定，請求被告加付
    遲延利息。從而，原告請求被告給付自起訴狀繕本送達被告
    之翌日即111年3月9日（見附民卷第5頁）起至清償日止，按
    週年利率百分之5計算之利息，為有理由。
四、綜上所述，原告依侵權行為之法律關係，請求被告給付2萬1
    ,252元，及自111年3月9日起至清償日止，按週年利率百分
    之5計算之利息，為有理由，應予准許。
五、本件依民事訴訟法第436之20條規定，依職權宣告假執行，
    並依同法第392條第2項規定，酌定被告供相當金額為擔保後
    ，得免為假執行。
六、訴訟費用負擔之依據：民事訴訟法第78條。
中　　華　　民　　國　　111 　年　　7 　　月　　19　　日
                  羅東簡易庭　法　官  蔡仁昭
以上正本證明與原本無異。
如不服本判決，應於送達後20日內，以判決違背法令為理由，向
本院提出上訴狀並表明上訴理由（上訴理由應表明：(一)原判決
所違背之法令及其具體內容；(二)依訴訟資料可認為原判決有違
背法令之具體事實），如於本判決宣示後送達前提起上訴者，應
於判決送達後20日內補提上訴理由書（須附繕本）。
如委任律師提起上訴者，應一併繳納上訴審裁判費。
中　　華　　民　　國　　111 　年　　7 　　月　　19　　日
                         　　書記官　劉婉玉